【裁判字號】    97,上易,2331
【裁判日期】    971023
【裁判案由】    傷害
【裁判全文】
臺灣高等法院刑事判決                97年度上易字第2331號
上  訴  人
即  被  告  乙○○
上列上訴人因傷害案件，不服臺灣基隆地方法院97年度易字第38
9號，中華民國97年7月14日第一審判決（起訴案號：臺灣基隆地
方法院檢察署97年度偵字第2136號），提起上訴，本院判決如下
：
    主  文
上訴駁回。
    理  由
一、按不服地方法院之第一審判決而上訴者，應向管轄第二審之
    高等法院為之；上訴書狀應敘述具體理由；第二審法院認為
    上訴書狀未敘述理由或上訴有第362條前段情形，應以判決
    駁回之，刑事訴訟法第361條第1項、第2項、第367條前段有
    明文規定。而所謂具體理由，必係依據卷內既有訴訟資料或
    提出新事證，指摘或表明第一審判決有何採證認事、用法或
    量刑等足以影響判決本旨之不當或違法，而構成應予撤銷之
    具體事由，始克當之（例如：依憑證據法則具體指出所採證
    據何以不具證據能力，或依憑卷證資料，明確指出所為證據
    證明力之判斷如何違背經驗、論理法則）；倘僅泛言原判決
    認定事實錯誤、違背法令、量刑失之過重或輕縱，而未依上
    揭意旨指出具體事由，或形式上雖已指出具體事由，然該事
    由縱使屬實，亦不足以認為原判決有何不當或違法者（例如
    ：對不具有調查必要性之證據，法院未依聲請調查亦未說明
    理由，或援用證據不當，但除去該證據仍應為同一事實之認
    定），皆難謂係具體理由，俾與第二審上訴制度旨在請求第
    二審法院撤銷、變更第一審不當或違法之判決，以實現個案
    救濟之立法目的相契合，並節制濫行上訴（最高法院97年度
    臺上字第892號判決參照）。是倘上訴人之上訴書狀雖敘述
    上訴理由，形式上已指出具體事由，然該事由縱使屬實，亦
    不足以認為原判決有何不當或違法者，即與未敘述具體理由
    無異，所為上訴，即非適法。
二、經查原判決依告訴人甲○○、證人許超雄於審判中經具結之
    證言（見原審審判筆錄），復有甲○○之衛生署基隆醫院診
    斷證明書1紙在卷（見偵查卷第7頁），認定被告確有傷害之
    犯行。另以被告雖矢口否認傷害，辯稱：伊未與告訴人起口
    角，僅質問其為何找碴，告訴人即以髒話辱罵，並吐口水，
    及用手揮過來，伊要走的時候也拉住伊並追打，從頭到尾伊
    只拉扯自己的皮包，而未拉扯告訴人之身體云云。惟證人許
    超雄於警詢中、偵查中均結證稱：97年5月1日凌晨，伊在「
    海洋咖啡店」外面打電腦，後聽到爭吵聲，入內查看，就發
    現告訴人及被告因打牌問題爭吵，伊請2人至店內另一個房
    間好好談，並叫計程車準備送被告回家，打完電話就發現告
    訴人及被告在拉扯，有揮手及踢腳等語（詳見97年5月10 日
    之警詢筆錄及97年5月27日之偵訊筆錄）。證人許超雄係處
    於客觀地位之目擊證人，其所言亦未偏袒告訴人或被告，應
    可採信；且被告若未與告訴人互毆，何以告訴人會受有臉、
    頸及頭皮之其他表淺損傷，況證人趨前抱住並拉開告訴人之
    行為，僅針對其軀幹加以施力，亦不可能造成上開臉、頸及
    頭皮之傷害，益徵被告與告訴人口角之事實，可知被告有傷
    害告訴人之動機存在，其出手傷害告訴人乙節，不難理解。
    並審酌被告因細故即出手互毆，造成對方受有如事實欄所載
    之傷害，以其等犯罪之動機、目的、行為時所受之剌激、暴
    力之手段、品行、智識程度、所生之危害非鉅及犯罪後否認
    犯行之態度等一切情狀，因而論處被告乙○○傷害罪，處拘
    役20日，如易科罰金，以新臺幣1,000元折算1日，已詳敘其
    所憑證據及認定理由，所為論斷，經核並無違誤，量刑亦屬
    允當。
三、本件上訴人即被告乙○○上訴理由仍執原審抗辯之陳詞，略
    稱：伊未曾與告訴人甲○○爭吵，乃無法忍受告訴人之態度
    而欲離開現場，卻遭其拉扯皮包與辱罵、吐口水，伊並無回
    嘴與傷害告訴人，其受傷係因證人許超雄攔阻告訴人時所造
    成，而非伊所為，望法院能還伊清白云云。明顯置原判決已
    經明白論斷審酌、說明之事項於不顧，復未指摘原審判決有
    何其他足以影響判決本旨之不當或違法，而應予撤銷之具體
    理由，揆諸前揭說明，本件上訴人之上訴不合法律程式，爰
    不經言詞辯論程序，逕予駁回。
據上論斷，依刑事訴訟法第367條前段、第372條，判決如主文。
中    華    民    國    97    年    10    月    23    日
                  刑事第二十二庭審判長法  官  何菁莪
                                      法  官  洪于智
                                      法  官  江振義
以上正本證明與原本無異。
不得上訴。
                                      書記官  陳媛容
中    華    民    國    97    年    10    月    23    日


司法院資訊處製作；財團法人民間司法改革基金會備份。
